---
title: "Ejemplo "
author: "DIMAS"
date: "23/9/2020"
output:
  html_document: default
  pdf_document: default
editor_options: 
  chunk_output_type: console
---

```{r setup, include=FALSE}
knitr::opts_chunk$set(echo = TRUE)
```


Ejemplo estaturas de la FI

La Fi tiene una población de 9000 estudiantes, se quiere estimar el peso promedio.

Crear la población, la cual es rectangulas con los siguientes parametros, a= 1.55, b=1.96

```{r}
#?runif
N<- 9000
a<- 1.55
b<- 1.96

Pob<- runif(N, a, b)
hist(Pob, probability = TRUE)

#View(Pob)

```
?runif
#Muestreo 

El coeficiente de confianza que el cliente establece es del 97%,  un error de 0.05 metros.

Tamaño de la muestra

$$ n=\frac{z_{\alpha/2}^2\sigma^2}{E^2} $$
Como no conocemos $\sigma^2$ ¿cuál es la estrategia?

Entonces se realiza un muestreo piloto y se estima $\sigma^2$ con $s^2$ y se obtiene el tamaño de la muestra 

Tomamos un tamaño de muestra piloto $n_p=30$ elementos 

#Muestreo piloto 
```{r}
np<- 30 #tamaño de la muestra
mp<- round(sample(Pob, np, replace = FALSE),2) #Muestra piloto 
mp

s2 <- var(mp)
s2

```
 El tamaño de la muetra es 
 
$$ n=\frac{z_{\alpha/2}^2 S^2}{E^2} $$
```{r}
E<- 0.05
n<- qnorm(0.985)^2*s2/E^2
n
```

Como el tamaño de la muestra sugerida es muy pequeña `r ceiling(n)` elementos, se sugiere tomar un error $$E= 0.01$$
```{r}
E<- 0.01
n<- qnorm(0.985)^2*s2/E^2  ##El valor de qnorm es el 97% + 1.5% de un lado de la distribucion 
ceiling(n)
```

Con este cambio el tamaño de la muestra sugerida es `n`  ##ceiling es para que redondee

##Tomar la muestra 
```{r}
muestra<- round(sample(Pob, ceiling(n)),2)
muestra

s<- sd(muestra)
s2m<- var(muestra) 
mm <- mean(muestra)
mm
Em<- qnorm(0.985)*s2/ceiling(n)^.5
Em

```

Generar los intervalos de confianza (LI y LS)
$$LI=\bar{x}-E$$
$$LI=\bar{x}+E$$
¿A que es igual el error?
$$E=Z_{\alpha/2}s/\sqrt{n}$$
Por lo tanto el intervalo de confianza es: 

$$IC=\bar{x}\pm Z_{\alpha/2}s/\sqrt{n}$$
```{r}
LI<- mm-qnorm(0.985)*s/ceiling(n)^.5
LS<- mm+qnorm(0.985)*s/ceiling(n)^.5

LI
LS
```

Por lo tanto la media real pero desconocida de la estatura de los esudiantes de la FI se ecuentra entre `r LI` y `r LS` con una probabilidad del 97%

¿Sera cierto?

Como tenemos los datos poblacionales, se calculara la media poblacioanl.
```{r}
mean(Pob)
```




###################ACUERDATE COMENTARLE AL PROFESOR QUE AL CORRER EL KNIT EN PDF, ME DICE QUE TENGO QUE INSTALAR LATEX O TINYTEX



