---
title: "Estadística NO parametrica"
author: "DIMAS RAMIREZ LUIS DANIEL"
date: "25/1/2021"
output: html_document
---
$
## Prueba de signos 

# Ejercicio 1 

```{r}
x1 <- c(1.5,2.1,0.8,1.2,1.9,1.5,1.7,1.4,1.9,1.1,1.6)
x1
length(x1)

```

$$H_0:Mediana=1.7$$
```{r}
v <- 1.7 #mediana
a <- length(x1[x1>v])
a

b <- length(x1[x1==v])
b

d <- length(x1)-b
d

binom.test(a,d)

```

# Ejercicio 2 

```{r}
llr <- c(4.2,4.7,6.6,7.0,6.7,4.5,5.7,6.0,7.4,4.9,6.1,5.2,5.7,6.9,6.8,4.9)

llc <- c(4.1,4.9,6.2,6.9,6.8,4.4,5.7,5.8,6.9,4.9,6.0,4.9,5.3,6.5,7.1,4.8)

auto_n <- c(1:16)
length(llr)
length(llc)

d <- data.frame(auto_n, llr, llc)
d

dif.ll1 <- llr-llc
dif.ll2 <- llc-llr
```

$$H_0: Mediana_1-Mediana_2=0$$
```{r}

#con dif.ll1
v1 <- 0 
mayores <- length(dif.ll1[dif.ll1>v1])

iguales <- length(dif.ll1[dif.ll1==v1])

diferentes_0 <- length(dif.ll1)-iguales

binom.test(mayores, diferentes_0)

```

```{r}
#con dif.ll2

v2 <- 0 
mayores2 <- length(dif.ll2[dif.ll2>v2])

iguales2 <- length(dif.ll1[dif.ll2==v2])

diferentes_02 <- length(dif.ll2)-iguales2

binom.test(mayores2, diferentes_02)
```

# Ejercicio 3 

```{r}
Pareja <- c(1:10)
H <- c(1,2,1,1,0,1,0,2,0,1)
M <- c(2,1,0,1,0,0,1,1,1,1)
data.frame(Pareja, H, M)
```

La probabilidad es de que tanto hombres como mujeres tengan el mismo deseo de tener el mismo número de hijos.
$$H_0: p=0.5$$
```{r}
x3 <- H-M
x3

v3 <- 0

a3 <- length(x3[x3>v3])
a3

b3 <- length(x3[x3==v3])
b3

d3<- length(x3)-b3
d3

binom.test(a3, d3)


```

## Prueba de Rangos con signos de Wilcoxon 

Utiliza dos vectores de entrada 

```{r}
Alumno_n <- c(1:14)
pp<- c(70,70,70,80,70,72,70,80,75,90,90,70,70,70)
sp<- c(95,85,90,97,85,90,85,95,85,90,90,85,95,85)

tabla1 <- data.frame(Alumno_n, pp, sp)

wilcox.test(tabla1$pp, tabla1$sp, paired = T)
```

## Prueba de Kruskal-Wallis

#Ejercicio con base de datos de CMDX 

```{r}
library(readxl)
SO2 <- read_excel("F:/7mo semestre/Estadistica aplicada/SO2.xls")

head(SO2)

names(SO2)

#bso2 <- SO2[-1:-3,] #elimino los tres primeros renglones 

ACO <- data.frame(SO2$FECHA, SO2$HORA, SO2$ACO)

names(ACO)<- c("Fecha","Hora","Valor")

ACO$Valor[ACO$Valor==-99] <- mean(ACO$Valor[ACO$Valor != -99])

#Subset para solamente escoger los valores que tienen hora igual a 16 y mostrar las columnas Fecha y Valor 

ACO_h16 <- subset(ACO, Hora==16, c(Fecha, Valor, Hora))

View(ACO_h16)

#Ahora para filtar el formato de fecha

str(ACO_h16)
months.POSIXt(ACO_h16$Fecha)

ACO_h16 <- data.frame(months.POSIXt(ACO_h16$Fecha), ACO$Valor)

names(ACO_h16) <- c("MES", "SO2")

View(ACO_h16)

kruskal.test(SO2~MES, data=ACO_h16)
```

# Prueba Rachas 

Para verificar que los datos son aleatorios

```{r}
library(tseries)

x <- c(1:10)

x1 <- c(3,4,7,1,9,5,2,6,8,10)

x2 <- sample(c(1:10),10, replace=F)

runs.test(as.factor(x>median(x)))

runs.test(as.factor(x1>median(x1)))

runs.test(as.factor(x2>median(x2)))
```


$$H_0:$$ lOS valores son aleatorios 

# Prueba de Kolmogorov-Smirnov

Para determinar la distribución de los datos


```{r}
x4 <- rnorm(50)
hist(x4)

y<- runif(50)
hist(y)

```

$$H_O: x=y$$ tienen la misma distribución 
```{r}
ks.test(x,y)
```

 Hay suficiente evidencia para rechazar la hipotesis de que x y y tienen la misma distribución.
 
 
# Prueba de correlación de rangos 

```{r}
efi <- sample(c(5:10), 10, replace=TRUE)

satis <- sample(c(1:10), 10, replace=FALSE)

cliente <- c(1:10)

tabla <- data.frame(cliente, efi, satis)

cor.test(efi, satis , method="spearman")
```

Debido a que los valores son generados de manera aleatoria y teniendo en cuenta que la $H_0:\rho =0$  se esperaria que no exista suficiente evidencia para rechar la $H_0$ lo cual nos indicaria que la correlación es igual a 0 entre los datos. 







