---
title: "EXAMEN"
author: 
date: "16/12/2020"
output:
  pdf_document: default
  html_document: default
---
Reyes Gómez Pedro Ricardo, Mejía Chávez Diego Arturo, Espinoza Rodríguez Juan Pablo. 

Prueba Durbin-Watson: Verifica que la covarianza entre los errores es cero

$H_0:\rho=0~~,~~H_A:\rho\neq0$

El estadístico que utiliza esta prueba es: 

$DW=\frac{\sum_{t=2}^n (\hat u_t - \hat u_{t-1})^2}{\sum_{t=1}^n \hat u _t^2}$

James Durbin era un estadista y econometrista británico,Geoffrey Stuart Watson fue un estadista australiano.También participo en el desarollo de la prueba Wheeler-Watson para información ciclica. 

Prueba Jarque-Bera : verifica que los erroes sean normales 

$H_0:Los~datos~son~normales,~H_A:Los~datos~NO~son~normales$

El estadístico que se utiliza es: 

$JB=T[\frac{\hat{cs}^2}{6}+\frac{(\hat{cc}-3)^2}{24}]$

Carlos Jarque Uribe es economista y actuario y Anil K. Bera es profesor de economía en la universidad de Illinois 

Prueba Breusch-Pagan: Es una prueba para explorar si se cumple el supuesto de homocedasticidad de los errores.

$H_0:Los~errores~son~homocedasticos~~y~~H_A:Los~errores~no~son~ homocedasticos$

$\hat u^2=\gamma_0+\gamma_1 x+v$

Fue desarrollada en 1979 por Trevor Breusch.


2.-Modelo Lineal Múltiple Dos Variables 
```{r}
library(lmtest)
library(tseries)
library(readxl)
base <- read_excel("F:/Estadistica aplicada/Base de datos encuestas.xlsx")
```



```{r}
#Paso 1
a <- base$`¿CUAL ES TU PROMEDIO ACTUAL EN LA CARRERA?`
r <- base$`¿CUANTAS MATERIAS HAS REPROBADO?`
p <- base$`¿CUAL FUE TU PROMEDIO DE BACHILLERATO?`

m<-lm(a~r+p)
#Paso 2
dwtest(m)
#Paso 3
jarque.bera.test(m$residuals)
#Paso 4
bptest(m)
#Paso 5,6,7
summary(m)
#Paso 8
confint(m)
```

De las pruebas podemos analizar que en la prueba Durbin-Watson existe suficiente evidencia para rechazar la hipotesis nula.

En la prueba Jarque-Bera también existe suficiente evidencia para rechazar la hipotésis nula.

En la prueba Breusch-Pagan no existe suficiente evidencia para rechazar la hipotésis nula. 

Según el p-value, existe suficiente evidencia para afirmar que al menos una de las $\beta$'s es diferente de cero.

El análisis entregado por R, nos indica que las dos varaibles son estadísticamente significativas por lo tanto no existe suficiente evidencia para rechazar la hipotesis nula en la que $\beta=k$

El 41.42% de la varación en el promedio actual es por un cambio en las variables de materias reprobadas y el promedio de bachillerato. El otro 58.58% se debe a variables aleatorias. 

Intervalos de confianza: 

Materias reprobadas: [-0.14,-0.097]
Promedio en bachillerato: [0.2,0.37]


Paso 9

Estudiante con 1 materia reprobada y 8 de promedio.

Estudiante con 4 materias reprobadas y 9.8 de promedio.

Estudiante con 2 materias reprobadas y 9 de promedio. 

```{r}
materias_r <- c(1,4,2)
prome <- c(8,9.8,9)
modelo <- 6.22605 -(0.11708*materias_r)+(0.29073*prome)
```

Los promedios de cada alumno, respectivamente son `r modelo`


3.-Modelo Lineal Múltiple dos variables 

```{r}
b <- base$`¿CUENTAS CON ALGUNA BECA?`
b[b=="SI"]<-1
b[b=="NO"]<-0
b <- as.numeric(b)

m1 <- lm(a~p+as.factor(b))
m1
#Paso 2
dwtest(m1)
#Paso 3
jarque.bera.test(m1$residuals)
#Paso 4
bptest(m1)
#Paso 5,6,7
summary(m1)
#Paso 8
confint(m1)

```

De las pruebas podemos analizar que en la prueba Durbin-Watson existe suficiente evidencia para rechazar la hipotesis nula.

En la prueba Jarque-Bera también existe suficiente evidencia para rechazar la hipotésis nula.

En la prueba Breusch-Pagan, de igual manera,  existe suficiente evidencia para rechazar la hipotésis nula. 

Según el p-value, existe suficiente evidencia para afirmar que al menos una de las $\beta$'s es diferente de cero.

El análisis entregado por R, nos indica que las dos varaibles son estadísticamente significativas por lo tanto no existe suficiente evidencia para rechazar la hipotesis nula en la que $\beta=k$

El 29.58% de la varación en el promedio actual se debe a un cambio en las variables propuestas. El otro 70.42% se debe a variables aleatorias. 

Intervalos de confianza: 

Beca: [0.2628707,0.4867899]
Promedio en bachillerato: [0.3356943,0.5156448]


Paso 9 Prónosticos 

Un estudiante que sí tiene beca y un promedio de 8.8

Un estudiante que no tiene beca y un promedio de 8.8

Un estudiante que sí tiene beca y un promedio de 7.6

```{r}
be<- c(1,0,1)
pro<- c(8.8,8.8,7.6)
mod <- 4.6003 + ( 0.4257*pro)+(0.3748*be)
mod
```

Por lo tanto, los promedios actuales de cada alumno respectivamente serán  `r mod`


