---
title: "Pruebas de Hipotesis"
author: "DIMAS"
date: "12/10/2020"
output:
  html_document:
    df_print: paged
editor_options:
  chunk_output_type: console
---

Ejemplo 1 

Crear una población de alumnos de la FI.
N=9000
Se distribuye de manera uniforme con parametros a=1.55, b =1.95 

```{r}
N<- 9000
a<-1.55
b<-1.95

pob_2 <- runif(N, a, b)

hist(pob_2)
```

Mi supuesto de que $\mu_0=1.82m$

¿Qué debo hacer para comprobarlo?

___Paso1:___

Declarar las hipótesis 

- $H_0: \mu=1.82m$
- $H_A: \mu\neq1.82m$

___Paso2:___

Tomar una muestra con $n\geq30$ elementos, por ejemplo $n = 300$
```{r}
n_300 <- sample(pob_2, 300)

```


___Paso 3:___

Calcular $\bar{x}$
Se calcula le media de los 300 alumnos de la muestas

```{r}
x_barra<- mean(n_300)
x_barra

```
La media muestras es $\bar{x}$ `r round(x_barra,2)` #para que muestre el valor de la variable, es necesario agregar r()
 No es igual a mi $\mu_0=1.82m$. Sin embargo esto no es suficiente evidencia para decir que mi suspuesto es incorrecto. En otras palabras esto no es suficiente evidencia para rechazar $H_0$
 
 ___Paso 4:____
 Verificar si la diferencia es estadísticamente significativa entre $\mu_0$ y la $\mu_a=$ `r round(x_barra,2)`

___Paso 5:___

$LIR=\mu_0-z_{\alpha/2}s/\sqrt{n}$
$LSR=\mu_0+z_{\alpha/2}s/\sqrt{n}$

```{r}
s_300<- sd(n_300)

LIR<-1.82-qnorm(.975)*s_300/300^0.5
LSR<-1.82+qnorm(.975)*s_300/300^0.5
LIR
LSR
```

___Paso 6:___
Como $\bar{x}$ `r round(x_barra,2)`, no se encuentra entre `r round(LIR,2)` y `r  round(LSR,2)`, existe suficiente evidencia para rechazar $H_0$



#Ejemplo 2 

Haga su mejor supuesto $\mu_0=1.70$
Con un tamaño de muestra de $n=200$ elementos y un $CC=90\%$


```{r}
n_200<- sample(pob_2, 200)

x_barra2 <- round(mean(n_200),2)
x_barra2
s_200<- sd(n_200)

LIR<-1.70-qnorm(.95)*s_200/200^0.5
LSR<-1.70+qnorm(.95)*s_200/200^0.5
LIR
LSR

```

Explicacion de la prueba de hipotesis 

Error tipo 1 
Error tipo 2: es la probabilidad de aceptar $H_0$ cuando era falsa

```{r}
ee<-2
MU<-5
x<- seq(0,15, by=.1)
plot(x, dnorm(x, MU, ee), type="l", xlim=c(0,20))

MU0<- 10
plot(x, dnorm(x, MU0, ee), type="l", xlim=c(0,20))

par(mfrow=c(2,1))
plot(x, dnorm(x, MU, ee), type="l", xlim=c(0,15))
abline(v=6, col="Red")
plot(x, dnorm(x, MU0, ee), type="l", xlim=c(0,15))
abline(v=6, col="Red")

```



ee<-.5
MU<-5
x<- seq(0,15, by=.1)
plot(x, dnorm(x, MU, ee), type="l", xlim=c(0,20))

MU0<- 10
plot(x, dnorm(x, MU0, ee), type="l", xlim=c(0,20))

par(mfrow=c(2,1))
plot(x, dnorm(x, MU, ee), type="l", xlim=c(0,15))
abline(v=6, col="Red")
plot(x, dnorm(x, MU0, ee), type="l", xlim=c(0,15))
abline(v=6, col="Red")


ee<-.25
MU<-5
x<- seq(0,15, by=.1)
plot(x, dnorm(x, MU, ee), type="l", xlim=c(0,20))

MU0<- 10
plot(x, dnorm(x, MU0, ee), type="l", xlim=c(0,20))

par(mfrow=c(2,1))
plot(x, dnorm(x, MU, ee), type="l", xlim=c(0,15))
abline(v=6, col="Red")
plot(x, dnorm(x, MU0, ee), type="l", xlim=c(0,15))
abline(v=6, col="Red")





ee<-.25
MU<-5
x<- seq(0,15, by=.1)
plot(x, dnorm(x, MU, ee), type="l", xlim=c(0,20))

MU0<- 6
plot(x, dnorm(x, MU0, ee), type="l", xlim=c(0,20))

par(mfrow=c(2,1))
plot(x, dnorm(x, MU, ee), type="l", xlim=c(0,15))
abline(v=5.5, col="Red")
plot(x, dnorm(x, MU0, ee), type="l", xlim=c(0,15))
abline(v=5.5, col="Red")

___Error tipo 1: ___ Rechazar la hipotesis nula cuando debia ser aceptada y se mide su porbabilidad  con $\alpha$
___Error tipo 2: ___ Aceptar la hipotesis nula cuando debio rechazarse y se mide su probabilidad con $\beta$



