---
title: "Regresión Lineal Multiple, filtro de datos y pruebas estadisticas "
author: "DIMAS RAMIREZ LUIS DANIEL"
date: "7/12/2020"
output:
  html_document: default
  pdf_document: default
editor_options: 
  chunk_output_type: console
---


# Regresión Lineal Múltiple

$$y_i=\hat{\beta}+\hat{\beta_2}x_{i2}+\hat{\beta_3}x_{i3}+...\hat{\beta_k}x_{ik}+\epsilon_i$$

Formato de vectores y matrices 

$$Y=X\beta+\epsilon$$

La forma de calcular las betas es: 

$$\hat{\beta}=(X´X)^{-1}X´Y$$

Modelo básico con 2 betas: 

```{r}
library(lmtest)
library(tseries)
library(readxl)
Base <- read_excel("Base de datos encuestas.xlsx")
names(Base)

P_A <- Base$`¿CUAL ES TU PROMEDIO ACTUAL EN LA CARRERA?` #y
P_B <- Base$`¿CUAL FUE TU PROMEDIO DE BACHILLERATO?` #x

P_A

#Aquí esta definiendo la matriz, es el camino largo de hacerlo 
M_A <- rep(NA, times=366*2)#matriz equis ampliada 
dim(M_A) <- c(366,2)
M_A[,1] <- 1
M_A[,2] <- P_B

```

Calculo de las betas: 

```{r}
betas<- solve(t(M_A)%*%M_A)%*%t(M_A)%*%P_A
betas
#método largo, sigue sin ser necesario 
# t= transpuesta 
#para multiplicar las matrices se tiene que utilizar % * %
# solve se utilizar para sacar la inversa 
  
lm(P_A~P_B)
```



Modelo múltiple: 

```{r}
#Filtrar datos 
#0 y 1 hacen la Función indicadora

lt<- Base$`33.	¿CUENTAS CON LAPTOP PROPIA?`
lt[lt=="SI"] <- 1 #los corchetes indican que van a buscar dentro de lt los caracteres iguales con si y se le asignara el valor 1 
lt[lt=="NO"] <- 0
lt<- as.numeric(lt)


```

Modelo incluyendo si el estudiante tiene o no tiene laptop, análisis estadística para verificar que la variable es significativa 

```{r}
# as.factor funciona para denotar al 0 y 1 como presencia y ausencia de dato 
ml_m1 <- lm(P_A~P_B+as.factor(lt))


```

$$C_A= 4.322 + 0.477P_B-0.000518LT $$

Notamos que la variable de si tiene o no tiene laptop es casi cero 

Checando el análisis estadístico de laptop 

```{r}

summary(ml_m1)
plot(ml_m1)

```
 
 Del resumen notamos que $lt$ es una varaiable que no es representativa en el modelo debido a que  nuestra signifacancia es del 5% por que $\alpha /2 =$ 2.5%  y la probabilidad mostrada para $lt$ es de 0.99 por lo tanto se debe rechazar esa variable del modelo ya que no es representativa. Adicional a esto, notamos que R no muestra ningún asterisco que nos de indicio para tomarlo en cuenta.  


# Modelo 2

$$PA=\hat{\beta_1}+\hat{\beta_2}P_B+\hat{\beta_3}Sexo+\hat{\beta_4}Edad+\hat{\epsilon}$$

Incluyendo sexo... 

```{r include=FALSE}

sexo <- Base$`¿CUAL ES TU SEXO BIOLOGICO?`

sexo[sexo=="HOMBRE"]<- 0
sexo[sexo=="MUJER"]<- 1

sexo <- as.numeric(sexo)


```

Incluyendo edad... 

```{r}
edad <- Base$`¿CUAL ES TU EDAD?`

#hist(edad)
#summary(edad)


```

Paso 1 .- Generar el modelo (calculo de las $\beta$´s)

```{r}
ml4 <- lm(P_A ~ P_B + as.factor(sexo) + edad)
summary(ml4)

 ```

Paso 2 Comprobar aleatoriedad de errores estimados (Prueba de Durbin Watson)

```{r}
ml4$residuals
plot(ml4$residuals, type="l")
plot(rnorm(366), type="l") 

par(mfrow=c(2,1))
plot(ml4$residuals, type="l")
plot(rnorm(366), type="l")
dev.off()
```

Pareciera que las distribuciones son muy parecidas por lo tanto se realiza la prueba Durbin Watson 

La prueba de Durbin Watson nos permite saber si los errores son realmente variables aleatorias 

Si la prueba Durbin Watson indica que la correlación es 0, es un buen modelo y no hay suficiente evidencia para rechazar la hipotesis nula 

Si la prueba Durbin Watson indica que la correlación es diferente de 0, es un modelo que tiene un problema de variable omitida

```{r}

dwtest(ml4)

```

Si tomamos un $\alpha=0.5$

$$H_0:\rho=0$$
$$H_A:\rho\neq0$$

Como $\alpha=0.5$ es más grande que p=0.00856, entonces existe __suficiente evidencia para rechazar__ $H_0$ entonces significa que entre los errores existe algo que los relaciona  

Paso 3 Comprobar normalidad en los errores

Si es variable aleatoria, ahora hay que comprobar que se comporta de forma normal 

Estadístico de Jarque-Bera 

Este estadistico verificia las varaibles, en este caso los erroes,  se comportan de manera normal o no 

```{r}

jarque.bera.test(ml4$residuals)

```

$H_0:Los~errores~son~normales$

$H_A:Los~errores~no~son~normales$

Como en el caso anterior, alfa es más grande que p, por lo que existe suficiente evidencia para rechazar la hipótesis nula 

Paso 4 Comprobar que los errores son homocedasticos 

Cuando los errores son homocedasticos para comprobar las hipotesis,la homocedasticidad tendera a 

Si es homocedatisco, quiere decir que las varianzas quedan constantes y es un buen modelo confiable. 

La heterosticidad va a tender a aceptar más la hipotesis nula por lo que no es un buen modelo 
 
bpteste para hacer esta prueba 

```{r}

bptest(ml4)

```

Prueba Breusch-Pagan test

$H_0:Los~errores~son~homocedasticos$

$H_A:Los~errores~no~son~ homocedasticos$

Como $\alpha $ es mayor que p, existe suficiente evidencia para rechazar la hipotesis nula por lo que los errores no son homocedasticos 


```{r}

summary(ml4)

```

Paso 5 

$$H_0: \beta_1=\beta_2=\beta_3=\beta_4=0$$

$$H_A:Alguna~ \beta_i\neq0 $$



__p-value: < 2.2e-16__

Como alfa es mayor que p, existe suficiente evidencia para rechazar la hipotesis nula

Por lo tanto, por lo menos una de las betas es diferente de 0 

Paso 6 

$$H_0: \beta=k$$

$$H_A: \beta \neq k$$


Significa que edad y sexo no deben estar incluidas en el modelo

Eso se hace checando la columna PR de la función summary 

```{r}
summary(ml4)

ml4$coefficients
```

Paso 7  Coeficiente de determinación ajustado 

El coeficiente ajustado penaliza el uso de variables espurias (variables no explicativas)

Adjusted R-squared:  0.2174 

El 21.74% de la varación en el promedio actual se debe a un cambio en las variables promedio bachillerato, sexo y edad, el resto se debe a V.A

Paso 8 Intervalos de confianza de las betas 

```{r}

confint(ml4)

```


Paso 9 Prónosticos con Intervalos de Confianza 




